【裁判字號】    88,交訴,132
【裁判日期】    890211
【裁判案由】    公共危險
【裁判全文】
臺灣臺中地方法院刑事判決                        八十八年度交訴字第一三二號
    公  訴  人  臺灣台中地方法院檢察署檢察官
    被      告  丙○○
右列被告因公共危險案件，經檢察官提起公訴（八十八年度偵字第二一九０六號），
本院判決如左：
    主  文
丙○○無罪。
    理  由
一、公訴意旨略以：被告丙○○於民國八十八年八月八日下午六時三十分許，駕駛車
    牌號碼ＱＳ─四一五一號自用小客車，沿台中市○區○○○路往市區方向行駛，
    行經同上路與中美街交岔路口，應注意右轉彎時須駛至路口再行右轉，並注意車
    前狀況及該路口有無其他車輛行人，而依當時情形，並無不能注意之情形，竟疏
    未注意該路口適有甲○○騎乘車牌號碼ＴＶＷ─四二三號輕型機車在該處準備臨
    時停車而暫停，丙○○車猶提前右轉致右前輪輾及甲○○左腳掌部位，使甲○○
    受有左足舟狀骨絲狀骨折之傷害。丙○○肇事後，經甲○○拍打其車身後車廂始
    暫停數秒，仍未下車察看，事後逕行駕車逃逸，因認被告涉有犯刑法第一百八十
    五條之四肇事逃逸罪及第二百八十四條第一項前段過失傷害罪等罪嫌云云。
二、本件公訴人認被告涉有右揭肇事逃逸及過失傷害等犯行，無非以告訴人甲○○之
    指訴及證人乙○○到庭結證，並有告訴人提出診斷證明書及警繪道路交通事故調
    查報告表為其論据。
三、按犯罪事實應依證據認定之，無證據不得推定其犯罪事實，刑事訴訟法第一百五
    十四條定有明文。又認定不利於被告之事實，須依積極證據，茍積極證據不足為
    不利於被告事實之認定時，即應為有利被告之認定，更不必有何有利之證據。訊
    據被告丙○○固不否認於右揭時間駕車行經肇事地點，惟堅決否認有何過失傷害
    及公共危險等犯行，辯稱：伊當時駕車經過該處，並未壓傷告訴人左腳且未感覺
    有人拍打其車箱；另伊車內並無其他乘客等語。
四、經查：本件車禍告訴人甲○○於本院審理中到庭証稱：壓傷伊腳者係一駕駛棗紅
    色汽車之年輕人，車內有一女乘客年約三、四十歲，並非被告開車壓傷伊的腳等
    語。另据在現場目擊本件車禍即証人乙○○於偵查時及本院審理中，就車禍肇事
    者是否為被告，均當庭斷然否認，並稱：肇事車內有一對年青人，是由男的駕駛
    ，告訴人被壓到時有拍打汽車後車箱，因車子很多肇事者可能不知道有壓傷人，
    但不是在法庭上的被告等語。而被告復堅決否認有肇事逃逸之犯行，則告訴人甲○○之指訴及證人乙○○之證詞，即不得採為被告不利之証明，足見本件車禍肇
    事者恐另有其人，堪以認定。此外，並無其他積極證據足資證明被告有肇事逃逸
    及過失傷害等犯行，因而不能證明被告犯罪，自應為被告無罪之諭知。
據上論斷，應依刑事訴訟法第三百零一條第一項，判決如主文。
中      華      民      國    八十九    年      二      月     十一     日
                                  臺灣臺中地方法院交通法庭
      法    官   許   金   樹
右正本證明與原本無異。
如不服本判決，應於判決送達後十日內向本院提出上訴狀，上訴於臺灣高等法院臺中
分院( 須附繕本 )。
                                          書記官
中    華    民    國      八十九      年       二      月     十一    日


司法院資訊處製作；財團法人民間司法改革基金會備份。
